【裁判字號】    89,易,1840
【裁判日期】    890628
【裁判案由】    恐嚇
【裁判全文】
台灣台中地方法院刑事判決                        八十九年度易字第一八四號
    公  訴  人  台灣台中地方法院檢察署檢察官
    被      告  甲○○
右列被告因恐嚇取財案件，經檢察官提起公訴（八十九年度偵字第六○三一號），本
院判決如左：
    主  文
甲○○意圖為自己不法之所有，以恐嚇使人將本人之物交付，未遂，累犯，處有期徒
刑壹年，並於刑之執行前，令入勞動場所，強制工作貳年。
扣案之行動電話晶片壹片、信紙壹本、信封壹套、存摺壹本、金融卡壹張、空白錄
影帶參捲均沒收。
    事  實
一、甲○○曾犯竊盜、偽造文書罪，經法院分別判處有期徒刑七月、六月，定應執行
    刑一年，緩刑四年，於民國（下同）七十八年八月三十一日判決確定。旋於同年
    十月二十六日因犯詐欺、偽造文書罪，經法院分別判處有期徒刑一年六月、八月
    ，定應執行刑二年，於七十九年六月十六日判決確定。上開緩刑宣告因此撤銷。
    八十年一月一日減刑，執行至八十年一月二十五日出獄。旋又於同年三月十六日
    因犯詐欺罪，經法院判處有期徒刑一年六月，於八十年七月九日確定，執行至八
    十一年九月十二日出獄。又再於同年十一月十七日因犯詐欺、偽造文書罪，經法
    院分別判處有期徒刑一年二月、七月，定應執行刑一年七月，於八十二年二月一
    日判決確定，執行至八十三年五月二十八日出獄。不久又犯侵占、逃亡罪，經法
    院分別判處有期徒刑四月、一年六月，定應執行刑一年八月，八十三年十一月二
    十五日刑期起算八十五年三月十五日假釋，八十五年四月十九日期滿執行完畢。
    復於八十五年九月二十一日因犯誣告罪被起訴，判處期徒刑一年七月，八十六年
    十一月四日判決確定；於八十五年十一月二十七日因犯竊盜罪，經法院判處有期
    徒刑四月，於八十七年一月確定；於八十六年十一月二十九日因犯偽造文書罪，
    經法院判處有期徒刑八月，八十七年八月十七日判決確定；於八十六年十二月二
    十四日因犯妨害兵役罪，經法院判處有期徒刑七月，八十七年七月二十七日判決
    確定。嗣甲○○經通緝於八十七年三月十九日到案執行，上述誣告、竊盜、偽造
    文書、妨害兵役四罪經裁定應執行刑有期徒刑三年，迄八十九年一月六日假釋付
    保護管束，指揮書執畢日期為九十年一月十九日。甲○○於十餘年間屢次犯罪，
    且甫出獄不久即再犯，顯已有犯罪之習慣。
二、甲○○曾於八十六年間找乙○○，交付一張字條，自稱受命對乙○○錄影存證，
    有人跟監乙○○，叫乙○○要小心。迄八十九年一月初，甲○○假釋出獄，又至
    乙○○工作之事務所二、三次，即未聯絡。嗣後甲○○缺錢花用，竟意圖為自己
    不法之所有，於八十九年四月四日寄信與乙○○，恐嚇稱：「我已走投無路，只
    有二條路可走，一條是你再幫我一次，第二條路是死，兩年前因妳才讓我變成今
    天如此落魄，而今天我死又不甘心，所以只剩下這條路，希望妳在收到信後能幫
    我在銀行轉帳二十萬，如沒有在六日以前幫我存的話，反正我也是死路一條，既
    然要死，我也要拖些人下水。：為了怕妳把我中國農銀帳號忘了，我再寫給妳，
    帳號是00000000000。要聯絡可以打0000000000，但我沒
    電話，只有語音信箱等語。」同年月十日又寄信與乙○○，恐嚇稱：「我知道妳
    刻意躲著我，但妳知道嗎？我就在妳附近而已，而到你家又常看到有人陪妳，出
    去辦事也有人載妳，我真不知道該怎樣與妳談話，反正我已被逼上絕路，不再顧
    念情份，請妳收到信後，幫我把錢在到戶口裡，要不然我們就二敗俱傷，到時就
    不要怪我讓妳抬不起頭做人。：放在我這的東西，妳不要自然有人會要，如沒人
    要，我就免費送給妳家裡附近或親朋好友，反正我已走上絕路，我也要拖妳下水
    。：如果在四月十二日那天，妳沒幫我存錢，那就只有先跟妳說對不起」等語。
    乙○○接到信後，心生畏懼，於八十九年四月十二日報警。翌日上午九時三十八
    分、三十九分、四十六分，甲○○接連呼叫乙○○之呼叫器，經乙○○在甲○○
    之語音信箱留言稱只籌到五萬元，甲○○就打電話至乙○○工作之事務所，要求
    提高金額無果，十三時許，乙○○再撥甲○○之語音信箱留言稱已拿到向人調借
    之五萬元，不久，甲○○回電，乙○○表示願代付車資要求甲○○坐計程車至其
    工作之事務所拿錢。十三時五十分許，甲○○坐計程車抵達，乙○○交付五萬元
    及車資一百四十元後，甲○○塞給乙○○一包東西（內有空白錄影帶三捲）後正
    欲離去時，為埋伏之警察逮捕，而未能得財，並在其身上另扣得行動電話晶片一
    片。警察並在甲○○寄宿之愛之船汽車旅館二○一室，扣得其所有供犯罪所用之
    信紙一本、信封一套、甲○○所有中國農民銀行存摺一本、金融卡一張。
二、案經乙○○訴由台中縣警察局移送臺灣臺中地方法院檢察署檢察官偵查起訴。
    理  由
一、訊據被告甲○○對有於八十九年四月四日、、同年月十日二次寄信與乙○○，其
    內容有如起訴書事實二、所載等語之事實直承不諱，惟否認有有恐嚇取財之犯行
    ，辯稱款項是乙○○自願賠付的，其書寫內容之用語之死路一條也是表示自己要
    死，並無要對乙○○不利等云云。惟查被告前揭犯罪事實，業據被害人於警訊及
    檢察官偵查中屢陳甚詳，且核與證人林光明於警訊時指證情節均相符，且核上開
    信函內容：「：就二敗俱傷；到時就不要怪我讓妳抬不起頭做人；妳沒幫我存錢
    ，那就只有先跟妳說對不起」等語。已明顯表示如被害人未依其指示將款項存入
    其所指定之銀行戶頭，將對乙○○不利，此外並有扣案之字條一張、信封二封、
    贓物認領保管單一張附卷及行動電話晶片一片、信紙一本、信封一套、存摺一本
    、快捷郵件收據二張、金融卡一張、空白錄影帶三捲等可參，本件事證明確，被
    告所辯，顯為事後責之詞，為無可採，其犯行堪予認定。
二、核被告上開所為係犯刑法第三百四十六條第一項、第三項之恐嚇取財未遂罪，被
    告已著手於犯罪行為之實行而不遂，為未遂犯，爰依刑法第二十六條前段規定減
    輕其刑。又被告前曾犯侵占、逃亡罪，被法院判處有期徒刑四月、一年六月，定
    應執行刑一年八月確定，於八十三年十一月二十五日執行，八十五年三月十五日
    假釋，八十五年四月十九日假釋期滿，執行完畢，五年以內再犯本件有期徒刑以
    上之罪，為累犯，應依刑法第四十七條規定加重其刑。爰審酌被告犯罪之動機、
    目的、手段，犯罪所生之危害、犯罪後之態度等一切情狀，量處如主文所示之刑
    ，扣案之行動電話晶片一片、信紙一本、信封一套、存摺一本、金融卡一張、空
    白錄影帶三捲等係被告所有供犯罪所用之物，爰依刑法第三十八條第一項第二款
    規定沒收之。再被告有犯罪習慣，詳如起訴事實一、所載，應於刑之執行前，令
    入勞動場所強制工作，爰並同宣告於刑之執行前，令入勞動場所強制工作二年。
據上論斷，應依刑事訴訟法第二百九十九條第一項前段，刑法第三百四十六條第一項
、第三項、第二十六條前段、第四十七條、第九十條第一項、第二項、第三十八條第
一項第二款，罰金罰鍰提高標準條例第一條前段，判決如主文。
中    華    民    國    八十  九  年        六      月      二十八      日
                                        法  官  柯  崑  輝
右正本證明與原本無異。
如不服本判決，應於送達後十日內向本院提出上訴狀(須附繕本)，上訴於台灣高等
法院台中分院。
                                        書記官
中    華    民    國    八十   九 年       六       月      二十八      日
附錄論罪科刑法條
刑法第三百四十六條
意圖為自己或第三人不法之所有，以恐嚇使人將本人或第三人之物交付者，處六月以
上五年以下有期徒刑，得併科一千元以下罰金。
以前項方法得財產上不法之利益，或使第三人得之者，亦同
前二項之未遂犯罰之。


司法院資訊處製作；財團法人民間司法改革基金會備份。
